【裁判字號】    99,訴,1128
【裁判日期】    991013
【裁判案由】    違反槍砲彈藥刀械管制條例
【裁判全文】
臺灣臺北地方法院刑事判決              99年度訴字第1128號
公  訴  人  臺灣臺北地方法院檢察署檢察官
被      告  甲○○
選任辯護人  蔡文玉律師
上列被告因違反槍砲彈藥刀械管制條例案件，經檢察官提起公訴
（99年度偵字第11612 號），本院判決如下：
    主  文
甲○○未經許可持有空氣槍，處有期徒刑參年貳月，併科罰金新
臺幣陸萬元，罰金如易服勞役，以新臺幣壹仟元折算壹日。扣案
之空氣長槍壹支（槍枝管制編號0000000000號）、大
鋼瓶壹瓶、小空氣鋼瓶參拾瓶及鋼珠壹盒均沒收。
     事  實
一、甲○○明知具有殺傷力之空氣槍為槍砲彈藥刀械管制條例所
    規範之管制物品，非經中央主管機關許可，不得持有，竟於
    民國95年6 月間，在其位在臺北市○○區○○街51巷10號5
    樓住處，利用電腦連接網際網路至奇摩拍賣網站，以新臺幣
    （下同）7,300 元之價格購得以高壓氣體鋼瓶內氣體為發射
    動力，可發射直徑8.0mm 彈丸，單位面積動能為29焦耳/ 平
    方公分之具有殺傷力之空氣長槍（槍枝管制編號0000000000
    號）1 支後，非法持有之，並於不詳時間另購入可供該空氣
    長槍製造動力發射使用之大鋼瓶1 瓶、小鋼瓶30瓶、鋼珠1
    盒等物，供其試射使用。嗣於99年5 月4 日7 時30分許，為
    警持本院核發之搜索票前往甲○○上開住處執行搜索時，當
    場在其房間內床頭櫃中扣得上開空氣長槍1 支、大鋼瓶1 瓶
    、小鋼瓶30瓶、鋼珠1 盒，而查悉上情。
二、案經臺北市政府警察局大同分局報請臺灣臺北地方法院檢察
    署檢察官偵查起訴。
     理  由
一、訊據被告固坦認持有上開槍枝等物之事實，然矢口否認有何
    持有具殺傷力空氣槍之犯意，辯稱：伊不知槍枝具有殺傷力
    ，也不知道是違法的因為一般的店都可以買云云。辯護人亦
    以上詞為被告辯護。
二、經查：
  (一)被告於95年6 月間，在其位在臺北市○○區○○街51巷10號
    5 樓住處，利用電腦連接網際網路至奇摩拍賣網站，以7,30
    0 元之價格購得空氣長槍1 支，並另購得大鋼瓶1 瓶、小鋼
    瓶30瓶、鋼珠1 盒，其後放置在上開住處房間床頭櫃內等情
    ，有被告奇摩帳戶申登人資料、被告之奇摩帳戶交易紀錄、
    扣押筆錄、扣押物品目錄表、現場查獲照片3 張（99年度偵
    字第11612 號卷第7 頁至第14頁、第20頁、第21頁、99年度
    聲搜字第700 號卷第11頁至第16頁）在卷可稽、並有扣案之
    空氣長槍1 支、大鋼瓶1 瓶、小鋼瓶30瓶、鋼珠1 盒等物扣
    案可資佐證，且被告亦陳述此部分情節在卷，核與上開證據
    相符，被告此部分自白即堪信為真實，自可採憑。
  (二)本件扣案之槍枝經內政部警政署刑事警察局鑑定結果，認上
    揭槍枝係氣體動力式槍枝，以小型高壓氣體鋼瓶內氣體為發
    射動力，經以金屬彈丸測試3 次，其中彈丸（直徑8.0mm 、
    重量2.1 8 g ），最大發射速度為123 公尺/ 秒，計算其動
    能為15焦耳，換算其單位面積動能為29焦耳/ 平方公分，有
    該局99年6 月4 日刑鑑字第0990060532號鑑定書1 份附卷可
    憑（99年度偵卷第11612 號卷第36頁）。而依上開鑑定書所
    載槍枝殺傷力相關數據記載；依日本科學警察之研究結果，
    彈丸單位面積動能達20焦耳/ 平方公分，則足以穿入人體皮
    肉層；本局對活豬做射擊測試結果，彈丸單位面積動能達24
    焦耳/ 平方公分，本案扣案空氣長槍，依實際3 次試射結果
    ，其最大發射速度之單位面積動能既超越每平方公分24焦耳
    ，堪認可穿入人體皮肉層而具殺傷力，應屬槍砲彈藥刀械管
    制條例第4 條第1 項第1 款所稱具有殺傷力之空氣槍無訛。
  (三)被告雖執前詞置辯，然其於取得本件槍枝後，曾持該槍枝裝
    填鋼珠彈射擊鐵製餅乾盒乙節，為被告於警詢、偵訊及本院
    審理時所自承（99年度偵字第11612 號卷第4 頁、第5 頁、
    第40頁、本院卷第21頁背面），復參以上開槍彈鑑定結果認
    該槍枝擊發之單位面積動能達29焦耳/ 平方公分，超出足以
    穿入人體皮肉層之彈丸單位面積動能20焦耳/ 平方公分、穿
    入豬隻皮肉層之24焦耳/ 平方公分，具殺傷力甚高乙情，故
    被告既曾以試射扣案之空氣長槍朝鐵製餅乾盒試射，其槍枝
    裝填鋼珠擊發試射時即可知悉該空氣長槍確有殺傷力，洵堪
    認定。另衡以國家為維護社會治安，禁止未經許可持有具有
    殺傷力之槍、彈，此為一般人所明知。被告於警詢時陳明有
    高職學歷，且於本院陳報其自90年3 月5 日起在統一超商股
    份有限公司服務，有上開警詢筆錄及員工服務證明書各1 份
    在卷可憑（99年度偵字第11612 號卷第3 頁、本院卷第31頁
    ），是依被告之智識經驗應無不知之理，是被告上開所辯，
    顯係推諉卸責之語，並不足採。
  (四)綜上所述，本件事證明確，被告非法持有空氣槍之犯行，堪
    以認定，應予依法論科。
三、論罪科刑
  (一)核被告所為，係犯槍砲彈藥刀械管制條例第8 條第4 項之未
    經許可持有空氣槍罪。被告自95年6 月間起至99年5 月4 日
    經搜索扣押查獲為止，其持有上開扣案槍枝之行為，為繼續
    犯，自應論以單一之持有行為。爰審酌被告未經許可，自95
    年間即持有該列管之違禁槍枝，時間非短，對社會治安潛藏
    一定之危害，本應嚴其刑責；惟考量本件未發現使用該槍枝
    另犯他案，對社會尚未構成重大危害，且空氣槍危害程度較
    其他槍枝輕微，及被告有正當工作、前無不良科刑紀錄，有
    員工服務證明書、臺灣高等法院被告前案紀錄表在卷可參，
    素行非劣，及其持有上開槍枝之動機、目的、手段等一切情
    狀，量處如主文所示之刑及併科罰金之金額，並就罰金刑部
    分，依刑法第42條第3 項規定，諭知如主文所示之易服勞役
    之折算標準。
  (二)被告及其辯護人雖以扣案之空氣槍為網路競標購得而持有，
    不知是違法，且被告犯後態度良好，並無前科，家庭事業順
    利美滿，因一時誤觸法網，情堪憫恕，請求酌減其刑，又因
    有父母須扶養等情請求宣告緩刑等語。惟刑法第59條之酌量
    減輕其刑，必於犯罪之情狀，在客觀上足以引起一般同情，
    認為即予宣告法定低度刑期，猶嫌過重者，始有其適用，至
    於被告無前科，有父母需撫育等情狀，僅可為法定刑內從輕
    量刑之標準，不得據為酌量減輕之理由。故被告所提出之戶
    籍謄本及員工服務證明書證明其事業及家庭狀況，並非衡量
    酌減之事由，而被告持有上開具有殺傷力之空氣槍，期間近
    4 年，實非短暫，且扣案之空氣槍雖以鋼珠裝填，但可打穿
    鐵製餅乾盒，其殺傷力及危險性甚高，被告既然陸續在網路
    上購買槍枝及鋼瓶、鋼珠等配件，依被告高職畢業之智識程
    度（99年度偵字第11612 號卷第3 頁），對於空氣槍之單位
    面積動能及對於殺傷力認定之相關資訊均應已藉由網路有所
    認識，卻仍長期持有具有殺傷力之空氣槍，難認其犯罪情狀
    實堪憫恕，而有減輕其刑之事由存在。又其宣告刑既逾2 年
    ，亦不符合緩刑之要件，附此敘明。
  (三)扣案之上開空氣長槍（槍枝管制編號0000000000號）1 支，
    經送鑑定結果，具有殺傷力，業如前述，屬違禁物，扣案之
    大鋼瓶1 瓶、小鋼瓶30 瓶 ，均屬空氣長槍之配件，均應依
    刑法第38條第1 項第1 款規定宣告沒收。另扣案之鋼珠1 盒
    ，係被告所有，且係供上開空氣長槍發射使用，業據被告供
    明在卷，核屬供犯罪所用之物，爰依刑法第38條第1 項第2
    款規定，宣告沒收。
據上論斷，應依刑事訴訟法第299 條第1 項前段，槍砲彈藥刀械
管制條例第8 條第4 項，刑法第11條前段、第42條第3 項前段、
第38條第1 項第1 款、第2 款，判決如主文。
本案經檢察官蒲心智到庭執行職務。
中    華    民    國    99    年    10    月    13    日
                  刑事第十八庭審判長法  官  彭慶文
                                    法  官  陳思帆
                                    法  官  林芳華
以上正本證明與原本無異。
如不服本判決應於收受送達後10日內向本院提出上訴書狀，並應
敘述具體理由；其未敘述上訴理由者，應於上訴期間屆滿後20日
內向本院補提理由書（均須按他造當事人之人數附繕）「切勿逕
送上級法院」。
                                    書記官  林鈴芬
中    華    民    國    99    年    10    月    13    日
附錄本案論罪科刑法條
槍砲彈藥刀械管制條例第8條
未經許可，製造、販賣或運輸鋼筆槍、瓦斯槍、麻醉槍、獵槍、
空氣槍或第4 條第1 項第1 款所定其他可發射金屬或子彈具有殺
傷力之各式槍砲者，處無期徒刑或5 年以上有期徒刑，併科新臺
幣1 千萬元以下罰金。
未經許可，轉讓、出租或出借前項所列槍枝者，處5 年以上有期
徒刑，併科新臺幣1 千萬元以下罰金。
意圖供自己或他人犯罪之用，而犯前2 項之罪者，處無期徒刑或
7年 以上有期徒刑，併科新臺幣1 千萬元以下罰金。
未經許可，持有、寄藏或意圖販賣而陳列第1 項所列槍枝者，處
3 年以上10年以下有期徒刑，併科新臺幣700 萬元以下罰金。
第 1 項至第 3 項之未遂犯罰之。

司法院資訊處製作；財團法人民間司法改革基金會備份。
